臺灣桃園地方法院民事裁定　　　　　　　 100年度聲字第80號
異　議　人　西北工業股份有限公司
法定代理人　賴燕雪
相　對　人　西原企業股份有限公司
法定代理人　陳俊弘
上列異議人對於本院提存所民國100 年3 月8 日桃院永存100 年
字第126 號函，聲明異議，本院裁定如下：
    主  文
異議駁回。
異議程序費用由異議人負擔。
    理  由
一、異議意旨略為：(一)異議人於民國100 年3 月11日接獲台灣桃
    園地方法院提存所（下稱系爭提存所）桃院永存100 年字第
    12 6號含，內容略以：提存人於100 年1 月20日依據台灣板
    橋地方法院99年度重訴字第227 號民事判決（下稱系爭判決
    ）辦理提存時，就判決主文不合常理處，已電話詢問書記官
    為贅寫將裁定更正，並當場請提存人補正云云，故駁回異議
    人撤銷不合法提存之聲請，然上開裁定迄今尚未確定，提存
    人不可能有當場補正之情形，甚至在原初准予提存尚有爭議
    ，系爭提存所竟仍再次以100 年度存字第366 號准予補充提
    存，實有程式明顯不合規定之違法、不當，乃為違法之提存
    ，應予撤銷。(二)本件於提存人辦理提存時，所執之判決主文
    即有明顯不合常理之處，程式上既不合規定，依提存法第10
    條第3 項規定，不應提存，系爭提存所應命提存人取回提存
    物，系爭提存所竟以「當場請提存人補正」為由，准予提存
    ，有違上開提存法之規定。(三)系爭判決明顯有誤，且無從補
    正，提存人根本未為任何補正，縱認本件情形可以補正，系
    爭提存所亦未為合法之定期命補正之處置，竟以台灣板橋地
    方法院於提存人辦理提存翌日（即100 年1 月21日）之99年
    度重訴字第277 號民事更正主文裁定，而稱提存人已當場補
    正，亦有違上開提存法之規定。(四)系爭判決第5 項對於假執
    行供擔保部分，原記載為：「．．．本判決第二項於原告以
    新臺幣（下同）壹仟壹佰伍拾萬捌仟伍佰玖拾元整貳佰萬
    元為被告供擔保後，得假執行．．．」，然異議人合法上訴
    後，再次接獲100 年1 月10日民事判決主文卻又記載「原判
    決主文欄內關於．．．『．．．本判決第二項於原告以新臺
    幣壹仟壹佰伍拾萬捌仟伍佰玖拾元整貳佰萬元為被告供擔
    保後，得假執行．．．』」，前後判決主文之記載明顯不同
    ，而後裁定變更者，又以第1 份判決主文之內容為據，而第
    2 份判決主文內容卻與最後裁定變更之內容相同，原審判決
    之意旨究竟為何，前後判決主文混亂無法瞭解其詳情，異議
    人並已對該違法裁定提出抗告（嗣異議人已於100 年3 月17
    日此部分抗告）。(五)本件提存人應行擔保提存金額之數字，
    在上開抗告確定之前，根本無法確認。此外，就假執行之確
    定數額，亦有爭議之情況下，均嚴重影響異議人之受擔保利
    益，系爭提存所不但未依提存法第10條第3 項規定，限期命
    提存人取回提存外，甚至還再次以100 年度存字第366 號准
    予提存人辦理提存，對於提存人執100 年度存字第126 號提
    存書聲請強制執行，造成法院查封異議人之重要不動產，乃
    使異議人財產上利益現已遭查封，受有難以回復原狀之重大
    損害之危險，且裁定未確定，亦重大影響異議人受擔保利益
    ，乃有國家賠償之衍生，爰依法聲明：系爭提存所100年3月
    8日桃院永存100字第126號處分，應予撤銷。
二、按提存事件為非訟事件，提存所就具體提存事件僅得依提存
    法及其施行細則之規定為形式上審查，至當事人有關實體事
    項之爭執，應由當事人另行以訴訟方式謀求解決，提存所並
    無審查權限。經查，本院100 年度存字第126 號擔保提存事
    件，係相對人依99年12月23日之系爭判決為受擔保利益人即
    異議人提供擔保11,508,593元等情，業經本院調卷確認無訛
    。又依系爭判決之主文第5 項原係記載：「本判決第二項於
    原告以新臺幣（下同）壹仟壹佰伍拾萬捌仟伍佰玖拾元整
    貳佰萬元為被告供擔保後，得假執行。．．．」，因上開擔
    保金額之記載方式有顯然錯誤之情形，嗣系爭提存所承辦人
    員向承辦前揭民事事件之書記官查詢「關於主文，原告以新
    臺幣壹仟壹佰伍拾萬捌仟伍佰玖拾元整貳佰萬元『貳佰萬
    元』4 字何意？」，經該書記官向承辦法官請示後，確認該
    「貳佰萬元」部分係為贅寫，且承辦法官將裁定更正，有本
    院辦理提存案件電話記錄查詢表及台灣板橋地方法院100 年
    1 月21日民事裁定各1 件在卷可稽，揆諸上開規定，系爭提
    存所僅得為形式之審查，系爭提存所既已確認系爭判決第5
    項之擔保金額，則系爭提存所自難以程序不合為由駁回相對
    人之提存請求。是系爭提存所於100 年1 月20日准予提存之
    處分，於法並無不合。
三、按關係人對於提存所之處分，得於處分通知書送達關係人翌
    日起10日之不變期間內提出異議，提存法第24條第1 項固有
    明文。惟系爭提存所100 年3 月8 日桃院永存100 年字第12
    6 號函文係向異議人說明該提存所於100 年1 月20日准予提
    存之處分並無違誤，並駁回異議人撤銷提存之聲請。然依異
    議理由觀之，異議人應係對系爭提存所於100 年1 月20日及
    同年3 月3 日准予相對人辦理提存之處分有所爭執，是異議
    人請求將系爭提存所100 年3月8 日桃院永存100 字第126號
    處分撤銷，並無實益。況且，系爭提存所於100 年1 月20日
    辦理上述提存之過程，亦未違背提存法及其施行法之相關規
    定，已如前述。從而，系爭提存所之上開函覆內容並無不當
    ，本件異議非有理由，應予駁回。
四、據上論結，本件聲明異議為無理由，依提存法第25條第1 項
    ，裁定如主文。
中    華    民    國   100    年    4     月    29    日
                  民事第一庭    法  官  林哲賢
以上正本證明與原本無異
如對本裁定抗告，須於裁定送達後10日內向本院提出抗告狀，並
繳納抗告費新臺幣1,000元。
中    華    民    國   100    年    4     月    29    日
                                書記官  陳佳彬